【裁判字號】    95,訴,443
【裁判日期】    950331
【裁判案由】    毒品危害防制條例
【裁判全文】
臺灣板橋地方法院刑事判決               95年度訴字第443號
公  訴  人  臺灣板橋地方法院檢察署檢察官
被      告  甲○○
上列被告因毒品危害防制條例案件，經檢察官提起公訴（95年度
毒偵字第86號）及移送併案審理（臺灣基隆地方法院檢察署95年
度毒偵字第61號），被告於本院行準備程序中，就被訴事實為有
罪之陳述，經本院合議庭裁定由受命法官獨任進行簡式審判程序
審理，並判決如下：
    主  文
甲○○連續施用第一級毒品，處有期徒刑捌月。扣案海洛因壹包
（淨重壹點陸壹公克、空包裝重零點壹陸公克）沒收銷燬之。
    事  實
一、甲○○前於民國84年間，曾有違反麻醉藥品管理條例案件、
    肅清煙毒條例等前科（於本案均不構成累犯）。又於88年間
    ，因施用毒品案件，經台灣台北地方法院以88年度毒聲字第
    2332裁定送勒戒處所觀察、勒戒後，認有繼續施用毒品之傾
    向，再經臺灣臺北地方法院以88年度毒聲字第2656號裁定令
    入戒治處所施以強制戒治，嗣於89年7 月3 日因停止強制戒
    治處分出所，所餘期間付保護管束，並於同年10月16日保護
    管束期滿執行完畢，由臺灣臺北地方法院檢察署檢察官於同
    年11月20日以89年度戒毒偵字第316 號為不起訴處分確定。
    復於93年間再因施用毒品案件，經臺灣基隆地方法院於93年
    4 月28日以93年度基簡字第305 號判決判處有期徒刑3 月，
    並於同年5 月31日確定（嗣自94年2 月4 日入監執行，並於
    94年4 月11日易科罰金繳清釋放出監執行完畢。於本案亦不
    構成累犯）。詎甲○○猶不知悔改，於上開強制戒治執行完
    畢釋放後5 年內，竟另基於施用第一級毒品海洛因之概括犯
    意，自94年2 月3 日凌晨4 、5 時許起至同年6 月15日晚上
    23 時 許止（扣除上述自94年2 月4 日起至同年4 月11日釋
    放出監前止之另案在監執行期間），在台北縣中和市○○路
    218 號15之9 、台北縣板橋市○○路○ 段218 號6 樓610 室
    等地，以將海洛因捲入香煙後點燃吸食之方式，連續施用第
    一級毒品海洛因多次。嗣於94年2 月3 日上午8 時30分許，
    在台北縣中和市○○路218 號15之9 為警查獲；又於同年6
    月16日下午15時10分許，為警在台北縣板橋市○○路○ 段21
    8 號6 樓610 室查獲，並扣得其所有之海洛因1 包（淨重1.
    61公克、空包裝重0.16公克）。
二、案經台北縣政府警察局板橋分局報請臺灣板橋地方法院檢察
    署檢察官偵查起訴，及桃園縣政府警察局大溪分局報請臺灣
    板橋地方法院檢察署檢察官呈請台灣高等法院檢察署檢察長
    核令移轉臺灣基隆地方法院檢察署檢察官移送併案審理。
    理  由
一、上揭事實，業據被告甲○○於警詢、檢察官偵查及本院審理
    時均坦承不諱。且被告於上揭2 次為警查獲後所採集之尿液
    ，經分別送交台灣尖端先進生技醫藥股份有限公司、台灣檢
    驗科技股份有限公司，以酵素免疫分析法（EIA）初 步檢驗
    ，並以氣相層析質譜儀法（GC/MS）確認 檢驗結果，均呈鴉
    片類陽性反應等情，有台灣尖端先進生技醫藥股份有限公司
    94年5 月19日濫用藥物檢驗報告、台灣檢驗科技股份有限公
    司94年9 月30日濫用藥物尿液檢驗報告各1 紙附卷可稽。又
    前開扣案之白粉1 包（淨重1.61公克、空包裝重0.16公克）
    ，經送交法務部調查局鑑定結果，檢出第一級毒品海洛因成
    分，純質淨重0.18公克，亦有該局95年2 月6 日調科壹字第
    060011006 號鑑定通知書1 件在卷足憑。綜上，足認被告前
    開自白核與事實相符，堪予採信。再者，被告前於88年間，
    因施用毒品案件，經台灣台北地方法院以88年度毒聲字第23
    32裁定送勒戒處所觀察、勒戒後，認有繼續施用毒品之傾向
    ，再經臺灣臺北地方法院以88年度毒聲字第2656號裁定令入
    戒治處所施以強制戒治，嗣於89年7 月3 日因停止強制戒治
    處分出所，所餘期間付保護管束，並於同年10月16日保護管
    束期滿執行完畢，由臺灣臺北地方法院檢察署檢察官於同年
    11月20日以89年度戒毒偵字第316 號為不起訴處分確定等情
    ，有臺灣高等法院被告前案紀錄表、台灣板橋地方法院檢察
    署刑案資料查註紀錄表各1 份在卷可佐。是被告於經強制戒
    治執行完畢釋放後5 年內，再犯本件施用第一級毒品犯行至
    明。本件事證明確，被告犯行已堪認定，應依法論科。
二、查海洛因屬毒品危害防制條例第2 條第2 項第1 款所規定之
    第一級毒品，是核被告所為，係犯毒品危害防制條例第10條
    第1 項之施用第一級毒品罪。被告施用毒品前、後持有毒品
    之低度行為，應為施用毒品之高度行為所吸收，不另論罪。
    又被告先後多次施用海洛因之行為，時間緊接、犯罪構成要
    件相同，顯係基於概括犯意為之，為連續犯，應依刑法第56
    條之規定論以一罪，並加重其刑。（至公訴人於起訴書上雖
    僅記載被告於94年6 月16日為警採尿前26小時內之某時許施
    用海洛因之行為，惟被告其餘施用毒品之行為，業經檢察官
    移送併辦，且與起訴事實有連續犯之裁判上一罪關係，為起
    訴效力之所及，本院自應一併予以審究，附此敘明之。）爰
    審酌被告前有多次施用毒品之前科，且曾因施用毒品，獲不
    起訴處分之寬典，仍不能戒除毒癮，再次漠視法令禁制而犯
    本案，顯見其自制力薄弱，惟其施用毒品所生之危害，實以
    自戕身心健康為主，兼衡被告犯罪之動機、目的、手段、智
    識程度、生活狀況及犯罪後已坦承犯行等一切情狀，量處如
    主文所示之刑，以示懲儆。
三、扣案之海洛因1 包（淨重1.61公克、空包裝重0.16公克），
    因無法將第一級毒品海洛因自該包裝袋中析離，是不問屬於
    被告與否，均依毒品危害防制條例第18條第1 項前段之規定
    宣告沒收銷燬之。
據上論斷，應依刑事訴訟法第273 條之1 第1 項、第299 條第1
項前段，毒品危害防制條例第10條第1 項、第18條第1 項前段，
刑法第11條前段、第56條，判決如主文。
本案經檢察官王聖涵到庭執行職務。
中    華    民    國    95    年    3     月    31    日
                        刑事第七庭  法  官  崔玲琦
上列正本證明與原本無異。
如不服本判決，應於判決送達後十日內向本院提出上訴狀 (應附
繕本)， 上訴於臺灣高等法院。
中    華    民    國    95    年    3     月    31    日
                                    書記官  謝秀青
附錄本案論罪科刑法條全文：
毒品危害防制條例第十條
施用第一級毒品者，處六月以上五年以下有期徒刑。
施用第二級毒品者，處三年以下有期徒刑。


司法院資訊處製作；財團法人民間司法改革基金會備份。
